臺灣臺北地方法院刑事判決　　　　　　　 94年度訴字第655號
公　訴　人　臺灣臺北地方法院檢察署檢察官
被　　　告　甲○○
　　　　　　　　　　（另案於臺灣臺北分監執行中）
上列被告因違反毒品危害防制條例案件，經檢察官提起公訴（94
年度毒偵字第1017號）及移送併案審理（94年度毒偵字第2679號
），嗣因被告就被訴事實為有罪之陳述，經本院告知簡式審判程
序意旨，並聽取公訴人及被告之意見後，本院合議庭裁定由受命
法官獨任依簡式審判程序審理，茲判決如下：
    主  文
甲○○連續施用第一級毒品，處有期徒刑拾月。
    事  實
一、甲○○前因施用毒品案件，經臺灣板橋地方法院於民國91年
    7 月31日，以91年度毒聲字第2422號裁定令入戒治處所施以
    強制戒治後，於91年12月30日，再經臺灣板橋地方法院，以
    91年度毒聲字第4208號裁定停止戒治，所餘戒治期間並付保
    護管束，惟被告竟於保護管束期間，有施用第一級毒品海洛
    因之行為，經臺灣板橋地方法院於92年6 月26日，以92年度
    毒聲字第1999號裁定撤銷停止戒治，令入戒治處所施以強制
    戒治，嗣於93年7 月23日強制戒治期滿，經臺灣板橋地方法
    院檢察署於93年9月9日以93年度戒毒偵字第305 號為不起訴
    處分。詎甲○○仍不知悔改，復基於施用第一級毒品海洛因
    之概括犯意，自94年2月22日9時許至同年8月8日10時許，連
    續在臺北市○○路○段102巷3號2樓住處等處，以將海洛因放
    入針筒後注射之方式，多次施用第一級毒品海洛因。嗣於同
    年3月5日15時許為警在臺北市○○路○ 段與秀明路口見甲○
    ○形跡可疑而上前盤查時，坦承施用毒品而自願接受採尿，
    經送驗呈嗎啡及可待因陽性反應而查獲；復於同年8月8日22
    時28分許，因屬毒品列管人口，經警通知至警局採尿送驗，
    始悉上情。
二、案經臺北市政府警察局文山第一分局報告臺灣臺北地方法院
    檢察署檢察官偵查起訴，暨移送併案審理，經本院合議庭裁
    定以簡式審判程序審理。
    理  由
一、上開犯罪事實，業據被告甲○○於本院準備程序及審理時坦
    承不諱（見本院準備程序及審判筆錄），並有下列事證可稽
    ：
  (一)被告於94年3 月15日15時許為警查獲後，當天經警採尿送驗
    ，以酵素免疫分析法初步檢驗，氣相層析質譜儀確認檢驗結
    果，呈嗎啡及可待因陽性反應，此有臺灣尖端先進生技醫藥
    股份有限公司所出具之濫用藥物檢體報告附卷可稽（見94年
    度毒偵字第1017號卷第12頁）。
  (二)被告於94年8月8日22時28分許為警通知採尿送驗，以酵素免
    疫分析法初步檢驗，氣相層析質譜儀確認檢驗結果，呈嗎啡
    陽性反應，此有臺灣尖端先進生技醫藥股份有限公司所出具
    之濫用藥物檢體報告、列管毒品人口尿液檢體採尿送驗紀錄
    表附卷可稽（見94年度毒偵字第2679號卷第7、8頁）。
  (三)被告前因施用毒品案件，經臺灣板橋地方法院於91年7 月31
    日，以91年度毒聲字第2422號裁定令入戒治處所施以強制戒
    治後，於91年12月30日，再經臺灣板橋地方法院，以91年度
    毒聲字第4208號裁定停止戒治，所餘戒治期間並付保護管束
    ，惟被告竟於保護管束期間，有施用第一級毒品海洛因之行
    為，經臺灣板橋地方法院於92年6 月26日，以92年度毒聲字
    第1999號裁定撤銷停止戒治，令入戒治處所施以強制戒治，
    嗣於93年7 月23日強制戒治期滿，經臺灣板橋地方法院檢察
    署以93年度戒毒偵字第305 號為不起訴處分，此有上開不起
    訴處分書與臺灣高等法院被告前案紀錄表附卷可憑。
  (四)綜上，足認被告任意性自白與事實相符，本件事證明確，被
    告五年內再犯本件施用第一級毒品犯行可以認定。
二、按海洛因係第一級毒品，毒品危害防制條例第2條第2項第1
    款定有明文。查被告於前揭時地，非法施用第一級毒品海洛
    因，核其所為，係犯毒品危害防制條例第10條第1 項之施用
    第一級毒品罪，其因施用而持有第一級毒品之低度行為，應
    為施用第一級毒品之高度行為所吸收，不另論以持有第一級
    毒品罪。其多次施用第一級毒品之行為，時間緊接，犯罪構
    成要件相同，顯係基於概括犯意為之，為連續犯，應依刑法
    第56條之規定以一罪論，並加重其刑。至於起訴書雖未論及
    94年3月5日17時30分以後至94年8月8日10時許（94年度毒偵
    字第2679號移送併案審理部分，但誤載為94年8月8日22時許
    ）止，被告施用第一級毒品部分，然與94年2月22日9時許至
    94年3月5日17時30分許施用一級毒品之前揭起訴論罪科刑部
    分，有連續犯之裁判上一罪關係，依據刑事訴訟法第267 條
    規定為起訴效力所及，本院應併予審判。爰審酌被告犯罪之
    動機、曾經強制戒治，仍再施用毒品，惟犯罪後坦承犯行、
    態度良好，且所犯施用毒品行為係戕害自己身心健康，尚未
    危及他人等一切情狀，量處如主文所示之刑，以示懲儆。
據上論斷，應依刑事訴訟法第273條之1 第1項、第299條第1項前
段，毒品危害防制條例第10條第1 項，刑法第11條前段、第56條
，判決如主文。
本案經檢察官趙雪瑛到庭執行職務。
中　　華　　民　　國　　94　　年　　10　　月　　17　　日
　　　　　　　　　刑事第五庭法　官　賴秀蘭
以上正本證明與原本無異。
如不服本判決，應於判決送達後10日內，向本院提出上訴狀。
　　　　　　　　　　　　　　書記官　陳惠娟
中　　華　　民　　國　　94　　年　　10　　月　　21　　日
附錄：本案論罪科刑法條全文
毒品危害防制條例第10條：
施用第一級毒品者，處 6 月以上 5 年以下有期徒刑。
施用第二級毒品者，處 3 年以下有期徒刑。
